臺灣高等法院臺中分院刑事裁定　　　　 100年度抗字第1029號
抗　告　人
即 受刑 人　施景川
上列抗告人即受刑人因撤銷緩刑案件，不服臺灣臺中地方法院中
華民國100年10月4日裁定（100年度撤緩字第151號），提起抗告
，本院裁定如下：
    主  文
抗告駁回。
    理  由
一、本件受刑人施景川提起抗告意旨略以：抗告人於犯前案後，
    確已痛改前非，並於審理中與本院98年度上易字第639號及
    臺灣臺中地方法院99年度易字第2427號案件被害人分別於民
    國99年8月18日、99年11月9日達成和解，惟因抗告人家庭經
    濟狀況本即不佳，屬於低收入戶，於前開訴訟期間所得微薄
    ，尚須扶養二名未成年子女，扣除相關開銷所剩無幾。抗告
    人就前案45天拘役已繳納新臺幣（下同）4萬5000元，另因
    無力繳納易科罰金之金額，故於100年6月8日入臺灣臺中監
    獄服刑3個月，期間無力工作，家庭僅得依靠臺中市政府之
    急難救助金度日，顯見抗告人確係因經濟困難，方於一時之
    間無力清償和解金，並非蓄意不依前開承諾之調解內容給付
    金額，僅係於前開服刑期期間暫時無法支付。又抗告人所犯
    之後案，其犯罪在先，但遲至前案經判決後始遭另行判決，
    並非於前案判決後之緩刑期間內始再次犯罪。原裁定並未就
    其前後兩案之上揭各情詳為斟酌，以說明同是給予抗告人自
    新機會之先後判決，何以後案之判決足以推翻前案給予抗告
    人緩刑機會之必要性，而遽依檢察官之聲請以後案之有期徒
    刑之判決而撤銷本件緩刑之宣告，爰狀請鈞院撤銷原審裁定
    ，以保權益云云。
二、按「受緩刑之宣告而有下列情形之一，足認原宣告之緩刑難
    收其預期效果，而有執行刑罰之必要者，得撤銷其宣告：一
    緩刑前因故意犯他罪，而在緩刑期內受得易科罰金之有期徒
    刑、拘役或罰金之宣告確定者……。」，刑法第75條之1第1
    項第1款定有明文。而緩刑宣告是否撤銷，除須符合刑法第7
    5條之1第1項各款之要件外，觀本條規定並採裁量撤銷主義
    ，賦予法院撤銷與否之權限，特於第1項規定實質要件為「
    足認原宣告之緩刑難收其預期效果，而有執行刑罰之必要」
    ，供作審認之標準。亦即於上揭「得」撤銷緩刑之情形，
    法官應依職權本於合目的性之裁量，妥適審酌被告所犯前後
    數罪間，關於法益侵害之性質、再犯之原因、違反法規範之
    情節是否重大、被告主觀犯意所顯現之惡性及其反社會性等
    情，是否已使前案原為促使惡性輕微之被告或偶發犯、初犯
    改過自新而宣告之緩刑，已難收其預期之效果，而確有執行
    刑罰之必要。
三、經查，(一)抗告人前因犯業務侵占罪，經臺灣臺中地方院於99
    年3月8日以98年度易字第2841號判決判處應執行有期徒刑10
    月，抗告人不服提起上訴後，經本院於99年8月18日以98年
    度上易字第639號判決諭知上訴駁回並緩刑2年確定（下稱甲
    案），抗告人於甲案緩刑期前即98年12月8日更犯詐欺取財
    罪，經臺灣臺中地方法院於99年11月23日以99年度易字第24
    27號判決判處有期徒刑3月，如易科罰金，以新臺幣1000元
    折算1日，檢察官不服提起上訴後，經本院於100年2月22日
    以100年度上易字第247號判決諭知駁回上訴確定（下稱乙案
    ），此有該甲乙二案判決及臺灣高等法院被告前案紀錄表在
    卷可稽。足徵抗告人於緩刑前因故意犯他罪，而在緩刑期內
    受得易科罰金之有期徒刑之宣告確定，符合刑法第75條之1
    第1項第1款之規定。(二)被告於乙案中，向被害人洪雅玲購買
    四部重型機車，價金23萬7000元後，未付分文，旋於翌日將
    該四部機車以16萬元典當予建華當舖，實屬惡性詐欺，待於
    一審99年11月23日判決前，才於99年11月9日與被害人洪雅
    玲成立調解，同意自99年11月22日起分期給付被害人洪雅玲
    24萬元，以取得一審輕判有期徒刑3月，惟其調解後，亦未
    給付任何款項，此有臺灣臺中地方法院調解程序筆錄及被害
    人洪雅玲於臺灣臺中地方法院檢察署100年7月18日公務電話
    紀錄中陳稱：「被告故意在宣判前與她調解，但均無依調解
    條件履行，至今未給付任何錢，甚至在路上遇到還會故意逃
    逸，避不見面，對不履行從未提出理由說明。」等語可證。
    顯見抗告人不僅惡性詐欺，且知如何利用法律實務運作規避
    重判。(三)抗告人於甲案緩刑前，除犯乙案外，並於99年3月
    25日犯幫助詐欺取財罪，經臺灣臺中地方法院於99年10年29
    日以99年度簡字第758號判決判處拘役45日確定（下稱丙案
    ），並於100年2月15日易科罰金執行完畢，此有丙案判決及
    臺灣高等法院被告前案紀錄表在卷可佐。足見抗告人並非初
    犯或偶發犯，其法治觀念薄弱，自身反省能力不足，有錢易
    科罰金，卻不願依調解內容償還被害人洪雅玲款項，惡性非
    輕，違反法規範之情節重大，原宣告之緩刑顯難收其預期效
    果，而有執行刑罰之必要，抗告意旨所稱家庭及經濟因素，
    並無法為原宣告緩刑得收預期效果之有利認定。
四、綜上，本院認原審裁定撤銷抗告人之緩刑宣告，認事用法並
    無不合。抗告人仍執前詞指摘原裁定不當，並無理由，應予
    駁回。
據上論結，應依刑事訴訟法第412條，裁定如主文。
中    華    民    國   100    年    11    月    30    日
            刑事第七庭    審判長法  官  林  榮  龍
                                法  官  王  義  閔
                                法  官  李  秋  娟
以上正本證明與原本無異。
不得再抗告。
                                書記官  詹  錫  朋
中    華    民    國   100    年    12    月    5     日